【裁判字號】    97,訴,2276
【裁判日期】    970909
【裁判案由】    違反毒品危害防制條例
【裁判全文】
臺灣彰化地方法院刑事判決              97年度訴字第2276號
公  訴  人  臺灣彰化地方法院檢察署檢察官
被      告  甲○○
上列被告因毒品危害防制條例案件，經檢察官提起公訴（97年度
毒偵字第2152號），被告於本院準備程序中自白犯罪，本院認有
刑事訴訟法第273條之1第1項之情形，合議裁定由受命法官獨任
進行簡式審判程序，茲審理判決如下：
    主  文
甲○○施用第一級毒品，處有期徒刑柒月；又施用第二級毒品，
處有期徒刑參月。應執行有期徒刑玖月。
    事  實
一、甲○○前於民國（下同）93年間，因施用毒品案件，經本院
    裁定送觀察、勒戒後，因認無繼續施用毒品之傾向，而於93
    年4 月22日執行完畢釋放，並由本院以93年度少調字第75號
    為不付審理之裁定。詎仍不知悔改，復於上開觀察、勒戒執
    行完畢釋放後5 年內，基於施用第一級毒品海洛因之犯意，
    於97年4 月15日晚上7 時許，在其位於彰化縣溪州鄉舊眉村
    厝後巷6 號住所房間內，以將海洛因摻入香菸點燃吸食之方
    式，施用第一級毒品海洛因1 次。另基於施用第二級毒品甲
    基安非他命之犯意，於同上時地，以將甲基安非他命置於玻
    璃球管內，再以火燒烤使產生煙後吸食其煙之方式，施用第
    二級毒品甲基安非他命1 次。嗣為警於97年4 月18日上午8
    時許，在其上開住所為警持搜索票執行搜索查獲，並經其同
    意採集尿液送驗後，結果呈安非他命、甲基安非他命及嗎啡
    陽性反應，始查悉上情。
二、案經彰化縣警察局北斗分局報告臺灣彰化地方法院檢察署檢
    察官偵查起訴。
    理  由
一、按除被告所犯為死刑、無期徒刑、最輕本刑為3 年以上有期
    徒刑之罪或高等法院管轄第一審案件者外，於刑事訴訟法第
    273 條第1 項程序進行中，被告先就被訴事實為有罪之陳述
    時，審判長得告知被告簡式審判程序之旨，並聽取當事人、
    代理人、辯護人及輔佐人之意見後，裁定進行簡式審判程序
    ；除簡式審判程序、簡易程序及第376 條第1 款、第2 款所
    列之罪之案件外，第一審應行合議審判，刑事訴訟法第273
    條之1 第1 項、第284 條之1 分別定有明文。本件被告甲○
    ○所犯係死刑、無期徒刑、最輕本刑為3 年以上有期徒刑或
    高等法院管轄第一審案件以外之罪，並於本院行準備程序時
    就被訴事實為有罪之陳述，本院合議庭依前揭規定，經評議
    結果，裁定改由受命法官獨任行簡式審判程序，先予敘明。
二、上開事實，業據被告甲○○於警詢、偵訊、本院行準備程序
    、審理程序時均坦承不諱，且被告於97年4 月18日獲案後，
    經警採集其尿液送驗結果，確呈嗎啡及安非他命、甲基安非
    他命陽性反應，此有彰化縣警察局北斗分局委託檢驗尿液代
    號與真實姓名對照表、中山醫學大學附設醫院檢驗科藥物檢
    測中心實驗編號0000000 號尿液檢驗複驗報告、詮昕科技股
    份有限公司97年4 月28日報告編號00000000號濫用藥物尿液
    檢驗報告各1 件附卷可稽，足認被告之自白應與事實相符，
    堪以採信。另查，被告曾於93年間，因施用毒品案件，經本
    院裁定送觀察、勒戒後，因認無繼續施用毒品之傾向，於93
    年4 月22日執行完畢釋放，有臺灣高等法院被告前案紀錄表
    及臺灣彰化地方法院檢察署刑案資料查註紀錄表各1 份在卷
    可參，被告顯係觀察、勒戒執行完畢釋放後，5 年內再犯毒
    品危害防制條例第10條第1 項、第2 項之罪，依同條例第23
    條第2 項規定，應依法論科。本件犯罪事證明確，被告前開
    犯行洵堪認定。
三、按海洛因、甲基安非他命分屬毒品危害防制條例所定之第一
    級、第二級毒品，不得非法施用。是核被告甲○○所為，係
    犯該條例第10條第1 項、第2 項之施用第一級、第二級毒品
    罪。被告持有第一、二級毒品進而施用，其持有第一、二級
    毒品之低度行為，應各為其施用第一、二級毒品之高度行為
    吸收，不另論罪。又被告所犯上開二罪，犯意各別，行為互
    殊，應分論併罰之。爰審酌被告曾因施用毒品經執行觀察、
    勒戒後，仍未能戒斷其施用毒品之惡習，再犯本件施用毒品
    犯行，足見其雖經觀察、勒戒之治療程序，猶未能戒絕毒品
    而再次施用，惡行非輕，顯未能善體國家設置觀察、勒戒機
    構，協助毒品施用者戒除毒癮之良法美意，惟念及施用毒品
    本質上係戕害自身健康之行為，尚未嚴重破壞社會秩序或侵
    害他人權益，及其施用第一級毒品海洛因、第二級毒品甲基
    安非他命之動機、目的、所生危害及犯罪後坦承犯行態度尚
    屬良好等一切情狀，分別量處如主文所示之刑，並定其應執
    行之刑，以示懲儆。
據上論斷，應依刑事訴訟法第273 條之1 第1 項、第299 條第1
項前段，毒品危害防制條例第10條第1 項、第2 項，刑法第11條
前段、第51條第5 款，判決如主文。
本案經檢察官紀雅惠到庭執行職務。
中    華    民    國    97    年    9     月    9     日
                       刑事第二庭     法  官  黃齡玉
以上正本證明與原本無異。
如不服本判決，應於判決送達後10日內，向本院提出上訴書狀，
上訴書狀應「敘述具體上訴理由」，並按他造當事人之人數附繕
本。「切勿逕送上級法院」。
中    華    民    國    97    年    9     月    9     日
                                      書記官  林嘉賢
 毒品危害防制條例第10條
施用第一級毒品者，處 6 月以上 5 年以下有期徒刑。
施用第二級毒品者，處 3 年以下有期徒刑。


司法院資訊處製作；財團法人民間司法改革基金會備份。
